【裁判字號】    95,易,491
【裁判日期】    950628
【裁判案由】    竊盜等
【裁判全文】
臺灣桃園地方法院刑事判決               95年度易字第491號
公  訴  人  臺灣桃園地方法院檢察署檢察官
被      告  丁○○
                    國民
指定辯護人  本院公設辯護人甲○○
上列被告因竊盜案件，經檢察官聲請簡易判決處刑（95年度偵字
第5277號），暨移送併辦（95年度偵字第10105號），本院改依
通常程序審理，復改以簡式審判程序，並行協商程序，判決如下
：
    主  文
丁○○連續攜帶兇器竊盜，累犯，處有期徒刑拾月。扣案一字型
起子壹支、自備鑰匙壹支（含遙控器），均沒收。又收受贓物，
累犯，處有期徒刑參月。應執行有期徒刑壹年。扣案一字型起子
壹支、自備鑰匙壹支（含遙控器），均沒收。
    事 實 及理由
一、犯罪事實：
（一）丁○○前因違反毒品危害防制條例案件，經臺灣高等法院
      以八十八年度上更(一)字第六七二號判處應執行有期徒刑五
      年四月，嗣經最高法院以八十九年度台上字第一二０一號
      駁回上訴確定，並於八十九年三月二十四日入監，於九十
      二年五月二十二日因縮短刑期假釋出監，復因施用毒品案
      件，經本院以九十二年度壢簡字第一七二六號判處有期徒
      刑五月，前述假釋嗣經撤銷，殘刑一年一月十六日，上述
      二罪接續執行，於九十三年一月九日入監，甫於九十四年
      七月十日縮刑期滿執行完畢。仍不知悔改，竟意圖為自己
      不法之所有，於九十五年一月二十六日下午五時許，在桃
      園縣龍潭鄉○○○街三十九之一號地下三樓停車場，以自
      備之鑰匙，破壞門鎖，並以一字型起子開啟電門發動引擎
      之方式，竊取丙○○所有車號Ｌ七－三一五六號自小客車
      ，復懸掛向於不詳時、地向真實姓名年籍不詳綽號「阿權
      」之成年男子收受之贓物（即張震科所有之車號Ｑ九－０
      九四七號車牌）於上述車輛，供己代步之用，嗣於九十五
      年二月十三日為警在桃園縣中壢市○○○街六十五號旁查
      獲，並扣得自備鑰匙一支（含遙控器）及一字型起子一支
      等物。
（二）丁○○另於九十五年四月十九日晚間十時許，在桃園縣中
      壢市○○路○段八十五號前，見乙○○駕駛林秋香所有車
      號一六一九－ＫＮ號之自用小客車，因下車購物未熄火而
      暫停該處，復承前意圖為自己不法所有之犯意，趁機上車
      將該車駛離，嗣於同年月二十二日凌晨五時許，為乙○○
      發現該車停放在中壢市○○路二二六巷前，經報警並當場
      逮獲前往取車之丁○○，始悉上情。
（三）案經桃園縣政府警察局大溪分局、中壢分局報請臺灣桃園
      地方法院檢察署檢察官偵查並聲請簡易判決處刑暨移送併
      案審理。
二、證據：
（一）被告丁○○於本院審理中之自白，及與之相符之警詢、偵
      查訊問筆錄。
（二）證人即被害人丙○○、乙○○之警詢筆錄一件，均經提示
      被告所不爭執在卷。
（三）扣案如主文所示之物、扣押物品清單、贓物領據二紙、車
      輛車牌失竊作業- 查獲車輛認可資料、車輛竊盜、車牌失
      竊資料個別查詢報表- 查詢車輛認可資料、警察局車輛協
      尋電腦輸入單、照片十幀，均經提示被告所不爭執在卷。
三、本件經檢察官與被告於審判外達成協商之合意且被告已認罪
    ，其合意內容為：加重竊盜罪部分，被告願受科刑範圍為有
    期徒刑十月；扣案如主文所示之物均沒收。收受贓物罪部分
    ，被告願受科刑範圍為有期徒刑三月。應執行有期徒刑一年
    。扣案如主文所示之物均沒收。經查前述協商合意並無刑事
    訴訟法第四百五十五條之四第一項所列情形之一，檢察官聲
    請改依協商程序而為判決，本院爰不經言詞辯論，於協商合
    意範圍內為協商判決。
四、應適用之法條：刑事訴訟法第四百五十五條之四第二項、第
    四百五十五條之八，刑法第五十六條、第三百二十一條第一
    項第三款、第三百四十九條第一項、第三百五十四條、第五
    十五條、第四十七條、第三十八條第一項第二款、第五十一
    條第五款。
五、附記事項：
（一）檢察官起訴之犯罪事實更正如前，未據起訴之部分，因與
      經起訴且為本院認定有罪之牽連犯竊盜部分，有連續犯之
      裁判上一罪之關係，自為起訴效力所及，基於審判不可分
      原則，本院自得一併審究。
（二）核被告所為如犯罪事實欄（一）部分，係犯刑法第三百二
      十一條第一項第三款攜帶兇器竊盜罪、第三百五十四條之
      毀損罪及第三百四十九條之收受贓物罪。被告所為犯罪事
      實欄（二）部分，係犯同法第三百二十條之普通竊盜罪。
      被告所為犯罪事實欄（一）之加重竊盜罪與毀損罪間，有
      方法、目的之牽連關係，為牽連犯，應從一重之攜帶兇器
      竊盜罪論處。被告所為各次竊盜犯行，犯罪時間接近，所
      犯加重竊盜罪、普通竊盜罪，其基本犯罪事實同一，屬相
      同犯罪之罪名，顯係基於概括之同一犯意為之，為連續犯
      ，應論以情節較重之攜帶兇器竊盜既遂罪處斷，並依刑法
      第五十六條之規定，加重其刑。又被告所為之加重竊盜罪
      與收受贓物罪二罪間，罪名不同、行為互殊，應分論併罰
      。
（三）末查扣案之自備鑰匙一支（含遙控器）、一字型起子一支
      等物，為被告所有，且為供犯罪所用之物，業經被告坦承
      在卷，應依據刑法第三十八條第一項第二款及第二項之規
      定，併宣告均沒收。
六、本判決除有刑事訴訟法第四百五十五條之四第一項第一款、
    第二款、第四款、第六款、第七款所定情形之一，或違反同
    條第二項規定者外，不得上訴。
七、如不服本件判決，且有前述得上訴之事由者，得自收受判決
    送達之日起十日內，向本院提出上訴書狀，上訴於第二審法
    院。
中     華    民    國     95    年    6   月    28    日
                        臺灣桃園地方法院刑事第六庭
                            法  官  錢  建  榮
以上正本證明與原本無異。
如不服本判決，應於判決送達後10日內向本院提出上訴狀（應附
繕本），上訴於第二審法院。
                            書記官  劉  寶  霞
中     華    民    國     95    年    7   月    4     日
附錄本案論罪科刑法條全文：
中華民國刑法第321條
犯竊盜罪而有左列情形之一者，處六月以上、五年以下有期徒刑
：
一  於夜間侵入住宅或有人居住之建築物、船艦或隱匿其內而犯
    之者。
二  毀越門扇、牆垣或其他安全設備而犯之者。
三  攜帶兇器而犯之者。
四  結夥三人以上而犯之者。
五  乘火災、水災或其他災害之際而犯之者。
六  在車站或埠頭而犯之者。
前項之未遂犯罰之。
中華民國刑法第349條
收受贓物者，處三年以下有期徒刑、拘役或五百元以下罰金。
搬運、寄藏、故買贓物或為牙保者，處五年以下有期徒刑、拘役
或科或併科一千元以下罰金。
因贓物變得之財物，以贓物論。


司法院資訊處製作；財團法人民間司法改革基金會備份。
